【裁判字號】    90,中簡上,357
【裁判日期】    901226
【裁判案由】    賭博
【裁判全文】
臺灣臺中地方法院刑事判決                        九十年度中簡上字第三五七號
    上  訴  人  台灣台中地方法院檢察署檢察官
    被      告  甲○○
右上訴人因被告賭博案件，不服臺灣臺中地方法院臺中簡易庭九十年度中簡字一一二
三號中華民國九十年六月四日第一審簡易判決（聲請案號：臺灣臺中地方法院檢察署
九十年度偵字第九五七六號），提起上訴，本院判決如左：
    主  文
上訴駁回。
    事實及理由
一、本案經本院理結果，認第一審簡易判決認事用法及量刑均無不當，應予維持，並
    引用第一審判決書記載之事實、證據及理由。
二、上訴意旨略以：原審認被告甲○○構成賭博犯行，判處罰金仟元，固屬卓見，
    惟被告甲○○尚有於九十年六月一日起，在其所經營之亞峰超商擺設電子遊戲機
    經營電子遊戲業，並藉之與不特定人賭博財物，現以九十年偵字第一一八三五號
    偵辦中，經核該案之犯罪事實與原判決所認定之事實，具有連續犯之裁判上一罪
    關係，原審未及審酌，自有未洽，請求撤銷原判決等語。惟按，連續犯必須基於
    一個概括犯意之意思決定，連續數行為而犯基本犯罪構成要件相同之罪名，始能
    成立。而所謂基於一個概括犯罪之決意，係指各該犯罪行為在客觀上雖有次數可
    分，然在犯人主觀上，則始終基於原先一個單一概括犯罪之意思決定，而分次連
    續進行其原先預定一個多次犯罪計劃，如果每次犯罪係由各別起意，或在犯罪中
    途另新犯意發生，則無論所犯罪名是否基本犯罪構成要件相同，均應併合處罰。
    經查：本院訊之被告：「（問：為何事後（即於原審賭博後）還要擺設（電子機
    具）？答以：因為伊經營超商，生意不好，伊才擺設的，而上次（指原審認定之
    事實）是伊在等朋友時，無聊才進去玩的，這二件沒有關係）等語」，自此以觀
    被告於原審所為賭博行為，乃是一起興起而為，於為賭博行為之初，並無概括之
    犯意可言，況其後其在自己所經營之超商內擺設電動機具五台，乃因超商生意不
    佳，始進而起意擺設電動機具，二者在被告主觀上完全無基於一個單一之概括犯
    意甚為明確。揆諸前揭說明，上訴人上訴移送併案部分（即九十年偵字第一一八
    三五號（含九十年偵字第九九四０號）），與原審判決所認定之事實，顯然不具
    有連續犯之關係，是上訴人以此指為上訴之理由，自屬無據，顯無理由，應予駁
    回。至於上訴人移送併案部分既經本院認定並無裁判上一罪之關係，自應退回檢
    察官另行依法偵辦，併附敘明。
據上論斷，應依刑事訴訟法第四百五十五條之一第三項、第三百七十三條、第三百六
十八條，判決如主文。
中      華       民       國    九十    年     十二     月    二十六    日
                                  審判長法  官    林  清  鈞
                                        法  官    郭  德  進
                                        法  官    吳  進  發
右正本證明與原本無異。
不得上訴。
                                        書記官
中      華       民       國    九十    年     十二     月    二十六    日


司法院資訊處製作；財團法人民間司法改革基金會備份。
